臺灣高等法院刑事判決
111年度上訴字第2891號
上  訴  人  臺灣臺北地方檢察署檢察官
被      告  鄒懿威




選任辯護人  李庭綺律師
            蔡淳宇律師　　　　　　　　　　
上列上訴人因被告違反洗錢防制法等案件，不服臺灣臺北地方法
院111年度審訴字第386號，中華民國111年6月24日第一審判決（
起訴案號：臺灣臺北地方檢察署111年度偵緝字第79號、110年度
偵字第2077號；移送併辦案號：臺灣臺北地方檢察署111年度偵
字第5244號），提起上訴，本院判決如下：
    主  文
原判決撤銷。
鄒懿威幫助犯洗錢罪，處有期徒刑貳月，併科罰金新臺幣壹萬元
，罰金如易服勞役，以新臺幣壹仟元折算壹日。緩刑參年，並應
依如附件所示內容支付損害賠償。
    犯罪事實
一、鄒懿威知悉金融帳戶係個人理財之重要工具，為攸關個人財
    產、信用之表徵，可預見如交予陌生人使用，可能幫助詐欺
    集團成員利用該帳戶，作為向他人詐欺取財時指示告訴人匯
    款及行騙之人提款之工具，遮斷資金流動軌跡，以掩飾、隱
    匿犯罪所得之目的，竟為圖辦理貸款，心存僥倖，基於縱有
    人以其金融帳戶實施詐欺取財，及掩飾、隱匿犯罪所得等犯
    罪目的使用，亦不違背其本意之幫助詐欺取財及幫助一般洗
    錢之不確定故意，於民國110年3月間某日依簡訊貸款廣告訊
    息聯繫，即在新北市蘆洲區某停車場將其所申辦安泰商業銀
    行帳號00000000000000號帳戶（下稱安泰銀行帳戶）之存摺
    、提款卡及密碼，交予某真實姓名年籍不詳之男子（無證據
    證明為未成年人）。迨該人得手後，旋供自己或他人所屬之
    詐欺成員(無證據證明為三人以上)使用，而該詐欺成員意圖
    為自己或第三人不法之所有，基於詐欺取財之犯意聯絡，於
    如附表所示之詐騙時間及方法，致如附表所示之人陷於錯誤
    ，因而於如附表所示之時間，依指示匯款如附表所示之金額
    至鄒懿威安泰銀行帳戶及第三人温孌芬、陳駿神、陳翊芸、
    謝秉宗之銀行帳戶（詳附表所示，至温孌芬、陳駿神、陳翊
    芸、謝秉宗涉案部分另由檢察官偵辦），又上開匯至鄒懿威
    安泰銀行帳戶內之款項（即附表編號1、2部分），旋經該詐
    欺成員持其金融卡以轉帳方式轉出至不明帳戶，製造金流斷
    點，以此方式，掩飾、隱匿上開犯罪所得之去向。嗣經彭翎
    、江佳穎、龔伯倫發覺有異，報警究辦，查悉上情。
二、案經彭翎訴由屏東縣政府警察局屏東分局、江佳穎訴由桃園
    市政府警察局八德分局報告臺灣臺北地方檢察署檢察官偵查
    起訴及龔伯倫訴由臺北市政府警察局信義分局報告臺灣橋頭
    地方檢察署陳請臺灣高等檢察署檢察長核轉臺灣臺北地方檢
    察署檢察官移送併辦。
    理  由
壹、證據能力：
    本件認定犯罪事實所引用之證據，皆無證據證明係公務員違
    背法定程序所取得，又檢察官、被告鄒懿威（下稱被告）及
    其辯護人於本院準備程序及審理時均同意作為證據（本院卷
    第59至63、79至82頁），復經審酌該等證據製作時之情況，
    尚無顯不可信與不得作為證據之情形，亦無違法不當與證明
    力明顯過低之瑕疵，且與待證事實具有關聯性，認為以之作
    為證據應屬適當，依刑事訴訟法第158條之4反面解釋及第15
    9條之5規定，認均有證據能力。
貳、實體部分：
一、認定犯罪事實之證據及理由：
(一)上揭事實，業據被告於原審及本院準備程序及審理時均坦承
    不諱（原審111年度審訴字第386號卷，下稱原審卷，第65至
    66、111頁；本院卷第58、84頁），並經證人即告訴人彭翎
    （臺灣臺北地方檢察署110年度偵字第30804號偵查卷，下稱
    偵30804卷，第9至11頁）、江佳穎（臺灣臺北地方檢察署11
    1年度偵字第2077號偵查卷，下稱偵2077卷，第41至43頁）
    、龔伯倫（臺灣橋頭地方檢察署110年度偵字第15666號偵查
    卷，下稱偵15666卷，第21至24頁）於警詢時證述綦詳，且
    有安泰商業銀行110年6月18日安泰銀營支存押字第11000074
    56號函及所附開戶基本資料、交易明細、自動化交易明細（
    偵30804卷第21至29頁）及如附表卷證出處欄所示之證據資
    料附卷可資佐證。以上俱徵被告前揭任意性自白與事實相符
    ，堪信為真。
(二)又查：
 1、按洗錢防制法之立法目的，在於防範及制止因犯第3條所列
    之特定犯罪而取得或變得之財物或財產上利益及其之孳息，
    藉由包含處置（即將特定犯罪所得直接予以移轉或變更）、
    分層化（即以迂迴層轉、化整為零之多層化包裝方式，掩飾
    或隱匿特定犯罪所得）及整合（即收受、持有或使用他人之
    特定犯罪所得，使之回流至正常金融體系，而得以合法利用
    享受）等各階段之洗錢行為，使其形式上轉換成為合法來源
    ，以掩飾或切斷特定犯罪所得與犯罪之關聯性，而藉以逃避
    追訴、處罰。參酌洗錢防制法第3條、第4條第2項立法說明
    ：「洗錢犯罪之處罰，其有關前置犯罪之聯結，並非洗錢犯
    罪之成立要件，僅係對於違法、不合理之金流流動起訴洗錢
    犯罪，作不法原因之聯結」、「洗錢犯罪以特定犯罪為前置
    要件，主要著眼於對不法金流軌跡之追查，合理建構其追訴
    基礎，與前置之特定犯罪成立與否，或是否有罪判決無關」
    等旨，一般洗錢罪與特定犯罪係不同構成要件之犯罪，各別
    行為是否該當於一般洗錢罪或特定犯罪，應分別獨立判斷，
    特定犯罪僅係洗錢行為之「不法原因聯結」，即特定犯罪之
    「存在」及「利得」，僅係一般洗錢罪得以遂行之情狀，而
    非該罪之構成要件行為。特定犯罪之既遂與否和洗錢行為之
    實行間，不具有時間先後之必然性，只要行為人實行洗錢行
    為，在後續因果歷程中可以實現掩飾、隱匿特定犯罪所得之
    效果，即得以成立一般洗錢罪，並不以「特定犯罪已發生」
    或「特定犯罪所得已產生」為必要。又洗錢防制法第2條修
    正之立法說明第4點，已敘明有關是否成立該條第3款洗錢行
    為之判斷重點「在於主觀上是否明知或可得而知所收受、持
    有」，即不以「明知」為限，洗錢行為並無「明知」之要件
    ，在解釋上自不能限於確定故意。而提供金融帳戶提款卡及
    密碼之行為人，因已將帳戶之提款卡及密碼等物件提供他人
    使用，失去對自己帳戶之實際管領權限，若無配合指示親自
    提款，即無收受、持有或使用特定犯罪所得之情形，且無積
    極移轉或變更特定犯罪所得之行為，故非屬洗錢防制法第2
    條第1款、第3款所稱之洗錢行為，不成立同法第14條第1項
    一般洗錢罪之正犯，惟特定犯罪之正犯實行特定犯罪後，為
    掩飾、隱匿其犯罪所得財物之去向及所在，而令告訴人將款
    項轉入其所持有、使用之他人金融帳戶，並由該特定犯罪正
    犯前往提領其犯罪所得款項得手，如能證明該帳戶內之款項
    係特定犯罪所得，因已被提領而造成金流斷點，該當掩飾、
    隱匿之要件，該特定犯罪正犯自成立一般洗錢罪之正犯。又
    刑法第30條之幫助犯，係以行為人主觀上有幫助故意，客觀
    上有幫助行為，即對於犯罪與正犯有共同認識，而以幫助意
    思，對於正犯資以助力，但未參與實行犯罪之行為者而言。
    幫助犯之故意，除需有認識其行為足以幫助他人實現故意不
    法構成要件之「幫助故意」外，尚需具備幫助他人實現該特
    定不法構成要件之「幫助既遂故意」，惟行為人只要概略認
    識該特定犯罪之不法內涵即可，無庸過於瞭解正犯行為之細
    節或具體內容。此即學理上所謂幫助犯之「雙重故意」。金
    融帳戶乃個人理財工具，依我國現狀，申設金融帳戶並無任
    何特殊限制，且可於不同之金融機構申請多數帳戶使用，是
    依一般人之社會通念，若見他人不以自己名義申請帳戶，反
    而收購或借用別人之金融帳戶以供使用，並要求提供提款卡
    及告知密碼，則提供金融帳戶者主觀上如認識該帳戶可能作
    為對方收受、提領特定犯罪所得使用，對方提領後會產生遮
    斷金流以逃避國家追訴、處罰之效果，仍基於幫助之犯意，
    而提供該帳戶之提款卡及密碼，以利洗錢實行，仍可成立一
    般洗錢罪之幫助犯（最高法院108年度台上字第3101號判決
    意旨參照）。
 2、被告提供其所有之安泰銀行帳戶存摺、金融卡、密碼予真實
    姓名年籍均不詳之成年男子後，該男子即供自己或他人所屬
    之詐欺成員使用，而向告訴人彭翎等人施用詐術詐取財物，
    而犯詐欺取財之特定犯罪，被告之帳戶作為附表編號1、2所
    示告訴人等匯入詐騙款項之人頭帳戶，足以製造金流斷點，
    掩飾、隱匿上開犯罪所得之去向，藉此逃避司法追訴、處罰
    ，於正犯應成立一般洗錢罪。被告對於提供上開金融機構帳
    戶，可能被利用為詐欺取財之犯罪工具，有所預見，其主觀
    上並知悉金融卡功能即在提領帳戶內金錢，對於其帳戶可能
    作為對方收受、提領特定犯罪所得，藉由被告名義之人頭帳
    戶製造金流斷點，規避司法偵查，當同可預見。從而，被告
    將其所有之帳戶存摺、金融卡、密碼交付真實姓名年籍均不
    詳之成年男子，容任他人持以收受或提領特定犯罪所得使用
    ，藉由被告名義之安泰銀行帳戶掩飾、隱匿犯罪所得之去向
    ，自已該當一般洗錢罪之幫助犯。至附表編號3部分，該詐
    欺集團成員係以被告安泰銀行帳戶轉匯新臺幣（下同）3,00
    0元至告訴人龔伯倫帳戶以取信於告訴人龔伯倫，告訴人龔
    伯倫亦因此陷於錯誤，於附表編號3所示時間各匯款如附表
    編號3所示金額至第三人温孌芬、陳駿神、陳翊芸、謝秉宗
    之銀行帳戶（詳附表編號3所示），因卷證資料無由認定自
    被告安泰銀行匯入告訴人龔伯倫之款項係詐欺集團詐欺抑符
    合洗錢防制法第3條所列之特定犯罪而取得或變得之財物，
    是就附表編號3部分，被告安泰銀行帳戶僅作為該詐欺成員
    施用詐術之工具，未作為掩飾、隱匿特定犯罪所得之用，是
    被告就附表編號3部分尚難認有刑法第30條第1項前段、洗錢
    防制法第14條第1項之幫助洗錢罪，附此說明。
(三)綜上，本案事證明確，被告犯行堪予認定，應依法論科。
二、論罪科刑：
(一)罪名：
 1、按幫助犯之成立，主觀上行為人須有幫助故意，客觀上須有
    幫助行為，亦即刑法上之幫助犯，係對於犯罪與正犯有共同
    之認識，而以幫助之意思，對於正犯資以助力，而未參與實
    施犯罪之行為者而言（最高法院84年度台上字第6475號、88
    年度台上字第1270號判決意旨參照）。被告基於幫助詐欺取
    財、洗錢之不確定故意，將安泰銀行帳戶金融卡、密碼提供
    真實姓名年籍均不詳之成年男子自己或他人所屬詐欺成員使
    用，向附表編號1至3所示告訴人等詐取財物，並使該詐欺成
    員得以持之作為收受、轉匯附表編號1、2詐騙款項，製造金
    流斷點之工具，被告所為應僅止於幫助犯罪之故意，而為如
    附表編號1至3之詐欺取財、如附表編號1、2之一般洗錢罪構
    成要件以外之行為。是核被告就附表編號1、2所為，均係犯
    刑法第30條第1項前段、第339條第1項、洗錢防制法第14條
    第1項之幫助詐欺取財罪及幫助洗錢罪，就附表編號3所為，
    則係犯刑法第30條第1項前段、第339條第1項之幫助詐欺取
    財罪。
 2、檢察官起訴書雖未就附表編號3告訴人龔伯倫部分提起公訴
    ，然此部分經臺灣臺北地方檢察署檢察官以111年度偵字第5
    244號移送併辦意旨書移送併辦，且此部分犯行與被告被訴
    犯刑法第30條第1項前段、第339條第1項之幫助詐欺取財等
    犯行有想像競合犯之裁判上一罪關係（詳後述），自為起訴
    效力所及。
(二)罪數：
　　詐欺集團向附表所示告訴人等詐取財物，並就附表編號1、2
    部分，利用被告之帳戶收受款項，製造金流斷點，侵害不同
    之財產法益，而就附表編號1、2部分犯刑法第30條第1項前
    段、第339條第1項、洗錢防制法第14條第1項之幫助詐欺取
    財罪及幫助洗錢罪，就附表編號3部分犯刑法第30條第1項前
    段、第339條第1項之幫助詐欺取財罪，惟被告僅有一提供帳
    戶之行為，其以一行為觸犯上開各罪，為想像競合犯，應依
    刑法第55條規定，從一重之幫助洗錢罪論處。
(三)被告基於幫助洗錢之不確定故意，為一般洗錢罪構成要件以
    外之行為，為幫助犯，依刑法第30條第2項規定，減輕其刑
    。
(四)被告就本件幫助洗錢犯行，於原審及本院審理時均自白犯罪
    （原審卷第65至66、111頁，本院卷第58、84頁），應依洗
    錢防制法第16條第2項規定減輕其刑，並遞減輕之。
三、撤銷原判決之理由及量刑審酌事由：
(一)原審認被告犯行明確，而予論罪科刑，固非無見。惟按特定
    犯罪之正犯實行特定犯罪後，為掩飾、隱匿其犯罪所得財物
    之去向及所在，而令告訴人將款項轉入其所持有、使用之他
    人金融帳戶，並由該特定犯罪正犯前往提領其犯罪所得款項
    得手，因已造成金流斷點，該當掩飾、隱匿之要件，該特定
    犯罪正犯自成立一般洗錢罪之正犯。如提供金融帳戶之行為
    人主觀上認識該帳戶可能作為對方收受、提領特定犯罪所得
    使用，對方提領後會產生遮斷金流以逃避國家追訴、處罰之
    效果，仍基於幫助之犯意，提供該帳戶之提款卡及密碼，以
    利洗錢之實行，應論以一般洗錢罪之幫助犯（最高法院108
    年度台上字第3101號判決意旨參照），本件被告提供其所有
    之安泰銀行帳戶存摺、金融卡、密碼予真實姓名年籍均不詳
    之男子時，其被告主觀上應已認識該帳戶可能作為對方收受
    、提領（轉匯）特定犯罪所得使用，對方提領（轉匯）後會
    產生遮斷金流以逃避國家追訴、處罰之效果之不確定故意，
    被告仍基於幫助之未必犯意，而提供該帳戶之提款卡及密碼
    ，以利洗錢實行，即已該當一般洗錢罪之幫助犯，原審僅論
    以幫助詐欺取財罪，容有未洽。檢察官上訴以本案被告亦應
    論以幫助洗錢罪，即有理由，自應由本院將原判決予以撤銷
    改判。
(二)爰以行為人之責任為基礎，審酌被告恣意提供安泰銀行帳戶
    存摺、金融卡、密碼，作為詐欺成員向彭翎等人詐欺取財及
    洗錢之工具，徒增彭翎等人等追償、救濟困難，並使執法人
    員難以追查詐欺成員之真實身分及贓款流向，助長詐欺犯罪
    之風氣，危害社會治安與金融秩序，所肇彭翎等人損害非微
    ，應嚴予非難，惟被告犯後終於原審及本院坦承犯行，且與
    附表編號2所示告訴人江佳穎達成和解，賠償告訴人江佳穎
    部分損失，堪認其應有悔意，兼衡被告之素行，高職肄業之
    智識程度，其犯罪之動機、目的、手段，及於本院審理時自
    承之經濟能力、扶養親屬之家庭生活狀況，暨其身心狀況為
    患有憂鬱症，身體有橫紋肌溶解，因為大量服用安眠藥物造
    成的後遺症，目前尚未完全康復等情，有被告於原審提出之
    心悅身心科診所、淡水馬偕紀念醫院乙種診斷證明書各1紙
    可參（原審卷第89、112頁，本院卷第64、85頁），復念被
    告僅提供個人帳戶予他人使用，因而幫助犯罪，並未參與詐
    欺成員實行詐欺、洗錢犯行，本案亦無證據證明被告提供帳
    戶獲有利益，而被告終能坦認犯行，就其交付帳戶原委始終
    供認無隱之犯後態度等一切情狀，量處如主文第2項所示之
    刑，並諭知罰金如易服勞役之折算標準，資為懲儆。
四、被告前未曾因故意犯罪受有期徒刑以上刑之宣告，有本院被
    告前案紀錄表在卷可參（原審卷第13至14頁，本院卷第23至
    25頁），素行良好，其提供個人金融帳戶予他人使用，幫助
    詐欺、洗錢犯罪，所為固然非是，究係因急於申辦貸款，一
    時短於思慮，基於不確定之犯意而為，惡性並非重大，且卷
    內尚無證據可認被告有因提供帳戶而獲有報酬之情，復念被
    告雖容任真實姓名年籍不詳之人自己或他人所屬詐欺成員向
    彭翎等人詐取金錢，然被告於原審審理時業與到庭之告訴人
    江佳穎達成和解(原審卷第71至72頁)，依約按和解內容給付
    賠償款項(原審卷第87頁，本院卷第59、69頁)；至告訴人彭
    翎、龔伯倫則均經合法傳喚而未到庭，且其等卷內所留聯絡
    電話或為空號，或無人接聽，而未能與被告達成和解，此有
    送達證書、原審聯繫當事人紀錄表、本院調解回報單可憑（
    原審卷第39至41、45至47頁，本院卷第53頁），堪認被告業
    已勉力彌補損害，應已認知行為錯誤，經此偵審教訓及刑之
    宣告，足為警惕，應無再犯之虞；另參酌告訴人江佳穎於原
    審準備程序時表示：如果被告有依約賠償，對於從輕量刑或
    是緩刑都沒意見等語（原審卷第68頁）；本院審酌上情，衡
    酌刑期無刑之目的及刑罰最後手段性，認所宣告之刑，以暫
    不執行為適當，併予宣告緩刑3年，以勵自新。另為使告訴
    人江佳穎獲得更充足之保障，避免被告僥倖利用分期之利，
    獲得法院寬判，並督促被告確實依約續為履行和解條件，經
    斟酌被告與告訴人江佳穎之調解筆錄內容（詳附件），爰依
    刑法第74條第2項第3款規定，命被告應依附件所示之給付期
    限、方式向告訴人江佳穎支付。再此部分乃緩刑宣告附帶之
    條件，依刑法第74條第4項之規定，其得為民事強制執行名
    義，且依刑法第75條之1第1項第4款之規定，被告如有違反
    上揭所應負擔、履行之義務情節重大，足認原宣告之緩刑難
    收其預期效果，而有執行刑罰之必要者，得撤銷緩刑之宣告
    ，併此指明。
五、不予沒收之說明：
　　被告為一般洗錢罪之幫助犯，無其他證據證明被告確已因幫
    助洗錢之行為實際獲得報酬而有犯罪所得，且本件卷內尚無
    證據可認被告有因提供安泰銀行帳戶資料而獲有報酬之情，
    故無從就犯罪所得宣告沒收。　　
據上論斷，應依刑事訴訟法第369條第1項前段、第364條、第299
條第1項前段，洗錢防制法第14條第1項、第16條第2項，刑法第1
1條前段、第30條、第339條第1項、第55條、第42條第3項、第74
條第1項第1款、第2項第3款，刑法施行法第1條之1第1項，判決
如主文。　
本案經檢察官高文政提起公訴及移送併辦，檢察官謝雨青提起上
訴，檢察官周啟勇到庭執行職務。
中　　華　　民　　國　　111 　年　　8 　　月　　31　　日
                  刑事第三庭    審判長法　官  張惠立
                                      法　官  廖怡貞
                                      法　官  劉兆菊
以上正本證明與原本無異。
如不服本判決，應於收受送達後20日內向本院提出上訴書狀，其
未敘述上訴之理由者並得於提起上訴後20日內向本院補提理由書
（均須按他造當事人之人數附繕本）「切勿逕送上級法院」。
                                      書記官  陳嬿如
中　　華　　民　　國　　111 　年　　8 　　月　　31　　日
附錄：本案論罪科刑法條全文
中華民國刑法第339條
意圖為自己或第三人不法之所有，以詐術使人將本人或第三人之
物交付者，處5年以下有期徒刑、拘役或科或併科50萬元以下罰
金。
以前項方法得財產上不法之利益或使第三人得之者，亦同。
前二項之未遂犯罰之。
洗錢防制法第14條
有第二條各款所列洗錢行為者，處7年以下有期徒刑，併科新臺
幣5百萬元以下罰金。
前項之未遂犯罰之。
前二項情形，不得科以超過其特定犯罪所定最重本刑之刑。

附表：
編號 告訴人 詐騙時間/方法 匯款時間 匯款金額 (新臺幣) 卷證出處 1 彭翎 (提告) 詐騙集團成員於110年4月30日以LINE ID「楊俊宏」對彭翎佯稱投資「國聯資本」網站(網址：https：//www.vkefu.net)（起訴書誤載為www.vketu.net，應予更正）可以獲利，使彭翎陷於錯誤，依指示匯款至被告安泰銀行帳戶。 110年5月11日12時27分許 80萬元 ⑴證人彭翎之證述(偵30804卷第9至11頁) ⑵通訊軟體LINE對話紀錄、彰化銀行匯款回條（偵30804卷第31至33、43頁） ⑶內政部警政署反詐騙諮詢專線紀錄表、受理詐騙帳戶通報警示簡便格式表、金融機構聯防機制通報單、受理案件證明單(偵30804卷第45至46、55、57至59、73頁) ⑷被告安泰銀行帳戶存款當期交易明細(偵30804卷第26頁) 2 江佳穎 (提告) 詐騙集團成員於110年5月4日假冒臺灣銀行理財專員「林清允」而以LINE對江佳穎誆稱進行LCG APP並投入款項可以獲利，使江佳穎陷於錯誤，依指示匯款至被告安泰銀行帳戶。 110年5月11日12時5分許 30萬元 ⑴證人江佳穎證述(偵2077卷第41至43頁) ⑵郵政跨行匯款申請書、江佳穎存摺內頁影本(偵2077卷第49、51頁) ⑶內政部警政署反詐騙諮詢專線紀錄表、受理詐騙帳戶通報警示簡便格式表、金融機構聯防機制通報單（偵2077卷第55至56、61至63頁) ⑷被告安泰銀行帳戶存款當期交易明細(偵30804卷第25頁) 3 龔伯倫 (未提告) 詐騙集團成員於110年5月6日，以LINE 暱稱「維茹」對龔伯倫誆稱投資LCG券商的外匯網站(網址：https：//lcg-tw.com/zh-hk/)可以獲利且為使龔伯倫陷於錯誤愈深，於110年5月11日以被告安泰銀行帳戶匯款3,000元至龔伯倫之聯邦銀行000000000000號帳戶，使龔伯倫誤認投資該網站之本金及獲利均可取回，故而加碼投資，於右列時間各匯款如右列金額至右列帳戶。 ⑴110年5月12日23時56分許 3,000元至温孌芬永豐銀行000-00000000000000號帳戶 ⑴證人龔伯倫證述(偵15666卷第21至24頁) ⑵內政部警政署反詐騙諮詢專線紀錄表、受理詐騙帳戶通報警示簡便格式表、金融機構聯防機制通報單（偵15666卷第27至31、41頁) ⑶被告安泰銀行帳戶存款當期交易明細(偵30804卷第25頁) ⑷龔伯倫聯邦銀行帳戶存款明細（臺灣橋頭地方檢察署111年度偵字第219號偵查卷，下稱偵219卷，第70頁） ⑸温孌芬永豐銀行帳戶交易明細（偵219卷第62、63頁） ⑹陳駿神臺灣銀行帳戶歷史明細（偵219卷第19頁） ⑺陳翊芸國泰世華銀行帳戶交易明細表（偵219卷第52頁） ⑻謝秉宗土地銀行帳戶交易明細表（偵219卷第41頁）    ⑵110年5月13日14時19分許 2萬7,000元至上開温孌芬帳戶     ⑶110年5月14日13時38分許 匯款5萬元至陳駿神臺灣銀行000-000000000000號帳戶     ⑷110年5月14日13時40分許 7,000元至陳駿神上開帳戶     ⑸110年5月17日20時54分許 匯款1萬8,000元（起訴書誤載為1萬元，應予更正）至陳翊芸之國泰世華銀行000-000000000000號帳戶     ⑹110年5月22日19時許 匯款5萬元至謝秉宗之土地銀行000-000000000000號帳戶     ⑺110年5月22日19時1分許 匯款1萬元至謝秉宗上開帳戶  

附件：
被告鄒懿威願給付江佳穎新臺幣（下同）10萬元，給付方式如下：自民國111年5月起，按月於每月10日以前給付5,000元至全部清償完畢為止，如有一期未履行，視為全部到期，並由被告鄒懿威匯款至江佳穎所指定中華郵政股份有限公司，戶名：江佳穎，帳戶號碼：00000000000000號之帳戶。